【裁判字號】    89,易,173
【裁判日期】    890426
【裁判案由】    違反商標法
【裁判全文】
臺灣士林地方法院刑事判決                          八十九年度易字第一七三號
    公  訴  人  臺灣士林地方法院檢察署檢察官
    被      告  甲○○
右列被告因違反商標法案件，經檢察官聲請簡易判決處刑 (八十八年度偵字第七一九
三、七四六三、七四六五號），本院內湖簡易庭認不宜以簡易判決處刑，應適用通常
程序審理，本院依通常審理程序，判決如左：
    主  文
甲○○連續行使偽造私文書，足以生損害於他人，處有期徒刑肆月，緩刑年。
扣案仿冒如附表編號一所示商標圖樣之錄有電腦程式之光碟貳片、仿冒如附表編號二
所示商標圖樣之錄有電腦程式之光碟壹拾伍片，均沒收。
    事  實
一、甲○○係台北市○○區○○路一段六二九巷三十三弄一號大聯盟電視遊樂店之負
    責人，明知如附表編號一、二所示之商標圖樣，業經商標專用權人日商新力電腦
    娛樂股份有限公司（下稱新力公司）、日商西雅企業股份有限公司（下稱西雅公
    司）分別向經濟部中央標準局註冊，取得於附表所示之專用期間及延展專用期間
    內，指定使用於如附表所示之電腦、錄有電腦程式之卡帶、磁碟、光碟及卡匣等
    商品之商標專用權，現均仍在專用期間內，又明知如附表所示之扣押物品，均係
    不知名之他人未經商標專用權人新力公司及西雅公司授權而擅自於同一商品使用
    相同於前開商標圖樣（如附表編號一、二所示）並冒用新力公司與西雅公司名義
    偽造該等公司製作及授權之準私文書（Licensed by Sony Computer Entertainm
    ent Inc.或PRODUCED BY or UNDER LICENSE FROM SEGA ENTERPRISES,LTD. ）之
    錄有電腦程式之遊戲光碟商品，且該等仿冒光碟經由電視遊樂器執行時，會於螢
    幕上顯示分別如附表一、二所示商標圖樣及前開準私文書，竟基於販賣及行使之
    概括犯意，自民國八十八年五月間起，在前揭大聯盟遊樂店以每片新台幣（以下
    同）三十元之價格，連續二次向一綽號「阿文」之不詳姓名男子販入上開仿冒商
    標圖樣之遊戲光碟，進而連續多次以每片六十元之代價，販賣予不特定之顧客，
    並連續行使前開偽造之準私文書，使消費大眾對產品之真假產生混淆，足以生損
    害於新力公司及西雅公司。嗣於八十八年六月二十日下午十六時三十分許，甲○
    ○正販售仿冒光碟予不知名之學生時，為警在上址查獲，並扣得仿冒如附表一所
    示商標圖樣之遊戲光碟二片（機器人大戰合輯）及仿冒如附表二所示商標圖樣之
    遊戲光碟十五片（七龍珠真武傳五片、十項全能四片、龍的五千年三片、五十
    一號戰區三片）。
二、案經被害人新力公司、西雅公司訴由臺北市政府警察局內湖分局報告臺灣士林地
    方法院檢察署檢察官偵查聲請簡易判決處刑。
    理  由
一、訊據被告甲○○對其於右揭時、地，販入及賣出上開仿冒光碟之事實坦承不諱，
    核與告訴人新力公司、西雅公司代理人指訴之情節相符，且經證人即當場查獲被
    告之警員乙○○於偵查中及本院訊問時結證無訛屬實，而如附表編號一、二所示
    之商標圖樣確經新力公司、西雅公司取得商標專用權，均指定使用於如附表所示
    之光碟等商品，現均仍在專用期間內，此有中華民國商標註冊證二份暨其異動內
    容二件附卷可稽，並有仿冒如附表一、二所示商標圖樣之遊戲光碟十七片及現場
    照片多幀可資佐證，又上開扣案之光碟確係仿冒商標圖樣之商品，有台灣國際專
    利法律事務所出具之鑑定報告書一紙在卷可參。又扣案之分別仿冒如附表編號一
    、二所示商標圖樣之光碟，經本院當庭勘驗，分別透過告訴代理人所提出新力公
    司及西雅公司之電視遊樂器執行時，均分別於螢幕上顯示如附表一、二所示商標
    圖樣與新力公司製作授權字樣及如附表三所示商標圖樣與西雅公司製作授權字樣
    之準私文書（Licensed by Sony Computer Entertainment Inc.或PRODUCED BY
    or UNDER LICENSE FROM SEGA ENTERPRISES,LTD.）（詳本院八十九年三月二十
    日勘驗筆錄），此外，復有顯示該等影像之照片二幀附卷可資參佐，被告明知該
    等光碟均係未經上開二公司授權之仿冒商品，仍行使前開偽造之準私文書以表彰
    其產品來源證明，使消費大眾對產品之真假產生混淆，足以生損害於新力公司及
    西雅公司。本件事證明確，被告犯行至堪認定，應予依法論科。
二、按以錄音、錄影或電磁紀錄藉機器或電腦之處理所顯示之聲音、影像或符號，足
    以為表示其用意之證明者，以文書論，刑法第二百二十條第二項定有明文，被告
    甲○○明知前開仿冒商標圖樣之光碟未經商標專用權人之授權，仍連續行使藉由
    機器或電腦之處理顯示如附表所示商標圖樣及由商標專用權人製作授權文字之影
    像之準私文書，並販賣予不特定顧客，核其所為，係犯刑法第二百十六條、第二
    百二十條第二項、第二百十條之行使偽造準私文書罪及商標法第六十三條之明知
    為於同一商品使用相同於他人註冊商標之圖樣之商品而販賣罪。被告先後多次行
    使及販賣行為，時間緊接，方法相同，各觸犯構成要件相同之罪名，顯係基於概
    括之犯意反覆為之，應分別依連續犯之規定論以一罪，並均加重其刑。又被告以
    一行為，販賣紀錄有偽造授權書之仿冒光碟並對該準私文書之內容加以行使，同
    時觸犯販賣仿冒商標商品及行使偽造準私文書二罪名，為想像競合犯，應依刑法
    第五十五條之規定，從一重之連續行使偽造準私文書罪處斷。公訴人聲請簡易判
    決處刑書之犯罪事實欄雖記載被告有意圖販賣他人而陳列使用上開仿冒商標光碟
    之行為，惟扣案之仿冒商標光碟係被告從櫃檯下面拿出來，並沒有陳列在架子上
    ，此經證人乙○○到庭結證無訛（詳本院八十九年二月二十四日訊問筆錄），此
    外復查無其他證據足證被告有陳列該仿冒他人商標光碟之行為，惟此部分因與被
    告前揭販賣之行為為實質上一罪之吸收關係，爰不另為無罪之諭知。又公訴人雖
    僅就被告連續販賣仿冒商標商品罪部分之犯行聲請簡易判決處刑，然檢察官就犯
    罪事實一部起訴者，其效力及於全部，本件被告行使偽造準私文書部分之犯罪事
    實，與前揭論罪科刑之連續販賣仿冒商標商品罪部分，具有想像競合犯之裁判上
    一罪關係，已如前述，本院自應就屬於裁判上一罪之連續行使偽造準私文書部分
    犯行一併加以審理，併此敘明。爰審酌被告前無犯罪前科紀錄，品性尚佳，犯罪
    之動機、目的、手段、販售之仿冒光碟數量不多，所生之危害較輕，及其生活狀
    況、智識程度、犯罪後尚能坦承犯行不諱，態度良好，及主動要求與告訴人和解
    ，惟因告訴人西雅公司之政策而無法達成和解等一切情狀，量處如主文所示之刑
    。而被告前無犯罪前科紀錄，有臺灣高等法院檢察署刑案紀錄簡覆表一份在卷可
    憑，被告經此偵、審程序後，當知警惕，信無再犯之虞，爰併為緩刑三年之諭知
    ，以勵自新。扣案之仿冒如附表一、二所示商標圖樣之遊戲光碟一十七片，應依
    商標法第六十四條之規定沒收。
據上論斷，應依刑事訴訟法第四百五十二條、第二百九十九條第一項前段，商標法第
六十三條、第六十四條，刑法第十一條、第五十六條、第二百十六條、第二百二十條
第二項、第二百十條、第五十五條、第七十四條第一款，判決如主文。
本案經檢察官徐文豪到庭執行職務
中    華    民    國      八十九        年      四      月    二十六    日
                                  臺灣士林地方法院刑事第二庭
                                      法  官  許  永  煌
右正本證明與原本無異。
如不服本判決，應於判決送達後十日內，向本院提出上訴狀。
                                      書記官  黃  秀  雲
中    華    民    國  八十九        年      四      月    二十九    日
附錄本案論罪科刑法條全文：
刑法第二百十六條
  行使第二百十條至第二百十五條之文書者，依偽造、變造文書或登載不實事項或使
  登載不實事項之規定處斷。
刑法第二百十條
  偽造、變造私文書，足以生損害於公眾或他人者，處五年以下有期徒刑。
商標法第六十三條
  明知為前條商品而販賣、意圖販賣而陳列、輸出或輸入者，處一年以下有期徒刑、
  拘役或科或併科新臺幣五萬元以下罰金。
附表：
┌──┬───────┬─────┬──────┬─────┬─────┐
│編號│商  標  圖  樣│註  冊  人│核 准 使 用 │（延展）  │扣押物品及│
│    │              │或專用權人│商 品 範 圍 │專用期間│數      量│
├──┼───────┼─────┼──────┼─────┼─────┤
│    │              │日商新力電│電腦、錄有電│          │錄有電腦程│
│ 一 │              │腦娛樂股份│腦程式之卡帶│85.3.16   │式之遊戲光│
│    │              │有限公司  │、磁碟、光碟│95.3.15   │碟二片    │
│    │              │          │及卡匣      │          │          │
│    │              │          │            │          │          │
├──┼───────┼─────┼──────┼─────┼─────┤
│    │              │          │電腦、家用微│          │          │
│    │              │          │電腦、公司用│          │錄有電腦程│
│    │              │日商西雅企│微電腦、硬體│83.7.1    │式之遊戲光│
│ 二 │              │業股份有限│、軟體、電腦│93.6.30   │碟一十五片│
│    │              │公司      │用磁帶磁碟及│          │          │
│    │              │          │其他應屬本類│          │          │
│    │  │          │之一切商品  │          │          │
└──┴───────┴─────┴──────┴─────┴─────┘


司法院資訊處製作；財團法人民間司法改革基金會備份。
